---
title: "Reporte"
author: "Junior Samuel De Los Santos Velazquez"
subtitle: "Inteligencia Artificial"
date: "24/3/2021"
output:
  word_document: default
  pdf_document: default
---

```{r setup, include=FALSE}
knitr::opts_chunk$set(echo = TRUE)
```

## Introducción:

En este documento tiene como proposito utilizar **R**, para analizar los datos obtenidos  de <https://github.com/JuniorSamuel/Tarea1_AI/raw/main/Datos/Empleabilidad%20de%20los%20estudiantes%20del%20ITLA.xlsx> de un encuesta realizada sobre la empreabilidad de los estudiantes del ITLA. En este documento veremos como exportar los datos de una archivo remoto, como crear graficos y tablas.

```{r}
library(readxl)
url <- "https://github.com/JuniorSamuel/Tarea1_AI/raw/main/Datos/Empleabilidad%20de%20los%20estudiantes%20del%20ITLA.xlsx"
destfile <- "dataset.xlsx"
curl::curl_download(url, destfile)
dataset <- read_excel(destfile, col_types = c("date", 
                                              "text", "text", "text", "text", "numeric", 
                                              "text", "text", "text", "text", "skip", 
                                              "text", "text", "text", "text", "numeric", 
                                              "numeric", "numeric", "text", "text", 
                                              "text", "text", "text", "skip", "skip"))
#Generando dataFrame
data <- data.frame(dataset)
```

## Datos:

**Carrera de los encuestados.**

Codigo utilizado para crear el grafico:

```{r, fig.width=10, fig.height=10}
#Grafico de barra: Carrera 
carreraFactor <- factor(data$Carrera.)
leyendaCarrera <- levels(carreraFactor)
leyendaCarreraTemp <- c("A.C", "D.S", "D.I", "M.A", "Mec", "Mul", "R.I", "S.I", "Son", "M.D.M")
levels(carreraFactor) <- leyendaCarreraTemp

carreraGrafico <- barplot(table(carreraFactor), 
        main = "Carrera",
        xlab = "Carrera de los encuatados", 
        ylab = "Frecuancia",
        col=palette("Pastel 1")
)
legend( x = "topright", legend =  leyendaCarrera, fill = palette("Pastel 1"), title = "Leyenda" )

#Tabla 

```


Interpretacion: En la siguiente tabla y grafico podemos observar que a los estudiantes la carrera de Desarrollo de software tuvieron mas participacion en la encuesta, seguido por Seguridad Informatica con 19.1%. Las carreras con menor participación en la encuesta son Diseño Industrial y Manufactura Automatizada con 0.5% cada uno, tambien podemos ver que no todas las carrera participaron.

**Sexo**

Grafico:
```{r, fig.width=10, fig.height=5 }
#Grafico de Barra: Sexo
sexoFactor <- factor(data$Genero)

sexoTable <- table(sexoFactor)
sexoGrafico <- barplot(sexoTable, 
        main = "Sexo",
        xlab = "Sexo de participante",
        ylab = "Frecuencia", 
        col = palette("Pastel 1"),
        legend.text = TRUE
)


table(carreraFactor, sexoFactor )

```

Interpretación: Los encuestado era mayoritariamente hombres, representando el 71.8% y las mujeres el 28.2%

**Edad**

Grafico:
```{r, fig.width=10, fig.height=7}
#Grafico histograma: edad
edadGrafico <- hist(data$Edad, 
     breaks='Sturges',                
     main = "Edad de encuestados", 
     xlab = "Edad", 
     ylab = "Frecuencia",
     col = palette("Pastel 1")
)
legend( x = "topright", legend = c("16-18","18-20","20-22","22-24","24-26","26-28","28-30", "30-32","32-34", "34-36", "36-38", "38-40"), fill = palette("Pastel 1"), title = "Leyenda")
```

Interpretación: La mayor parte de los encuestados se encuentra entre 16 al 19 años de edad, correspondiendo al 56.5% de los encuestados,  el 29.7% representa a los 19 a 22 años. La primer y segunda clase representa el 86.1% de los datos total de datos.

**¿Actualmente Trabaja?**
Grafico:
```{r, fig.width= 10, fig.height=5}
#Grafico de pastel"
trabajoFactor <- data$X.Actualmente.trabajas.
trabajoTable <- table(trabajoFactor)
trabajoGrafico <- pie(trabajoTable, main = "Estatus laboral", col = palette("Pastel 1"))

proporciones <- ftable(data$X.Actualmente.trabajas.)[1,]
pct <- round(proporciones/sum(proporciones)*100)
eti <- paste(pct, "%", sep = "")


legend( x = "topright", legend = eti, fill = palette("Pastel 1"), title = "Porcentaje")
```

Intepretacion: Solo el 14.8% de los encuestados actualmente trabaja, 55.5% de los  encuestado no trabaja actualmente pero asegura que tiene interés en trabajar, los demás solo indicaron que no trabajar en la actualidad y no mostraron interés en trabajar. 

**Ingresos de los encuestados **
Grafico:
```{r, fig.width= 10, fig.height=5}
#Grafico de pastel
ingresoFactor <- factor(data$Si.actualmente.trabajas..cuál.es.tu.salario)
ingresoTabla <- table(ingresoFactor)
pie(ingresoTabla, 
    main = "Ingresos de encuastados",
    col = palette("Pastel 1"))
proporciones <- ftable(data$Si.actualmente.trabajas..cuál.es.tu.salario)[1,]
pct <- round(proporciones/sum(proporciones)*100)
eti <- paste(pct, "%", sep = "")


legend( x = "topright", legend = eti, fill = palette("Pastel 1"), title = "Porcentaje")
```

Intepretación: El 14.8% (31 de 209) participante que actualmente trabajan dividen su salarios de la siguiente forma. El 16.1 gana menos de \$5,000 pesos, el 25.8% gana entre RD\$ 5,000 a RD\$ 25,000 pesos, el salario del 32.4% esta entre \$15,000 a RD\$ 25,000 peso, el restante 25.8% esta sobre lo RD$ 25,000 peso.

